Fabio Fernandes dos Santos

Brasileiro, Divorciado, 31 anos Avenida Sigismundo Nunes de Oliveira, 730 Casa 560 – Marília / São Paulo Telefone: (14) 9.9732-0632 / (14) 9.9785-1933 (Recado Tatiane) e-mail: fabio.engprod@hotmail.com

PERFIL PROFISSIONAL

Proativo, bom relacionamento interpessoal, facilidade em trabalhar e gerir equipe, facilidade de aprendizado, adaptação as culturas organizacionais, preparado para novos desafios. Trabalho com o processo industrial há 10 anos tendo adquirido experiência na área de gestão de produção, qualidade, gestão de pessoas, logística, serviços terceirizados, custos, matéria prima, coordenação de projetos, PCP, orçamentos e vendas.

FORMAÇÃO

- ✓ Bacharel em Engenharia de Produção Concluído 2014;
- ✓ Graduação em Administração de Empresas Interrompido no 3° ano;
- √ Técnico em Assessoria de Gerenciamento Empresarial Concluído em 2006.

CURSO DE APERFEIÇOAMENTO

- ✓ Inglês Intermediário;
- ✓ Espanhol Intermediário;
- ✓ SAP Conhecimento Básico:
- ✓ Curso de Auto CAD Conhecimento básico:
- ✓ Curso Microsoft Office Project Conhecimento básico.
- Cursos na área de Gestão de Processos e Liderança:
 - Líder Coach, Gestão e Administração de Conflitos, Administração de Pessoal, Segurança no Trabalho, Técnica de Entrevista, Segurança de Alimentos, Preventiva na Gestão de Contratos de trabalho, Balanced Scorecard (BSC), Empregador (Poderes e Limites), Gestão de projetos, Negociação, Projetos Kaizen, Liderança Assertiva, Controle de Qualidade, Técnicas de Entrevista, Gestão de Processos, Comunicação Eficaz, Feedback.

EXPERIÊNCIA PROFISSIONAL

√ 02/2013 – 07/2014 – BRUNNSCHWEILER LATINA LTDA.

Cargo: Coordenador de Projetos / Orçamentista Industrial

Principais atividades:

Coordenação de Projetos – Coordenação de projetos na área industrial, visando atender todas as etapas do projeto com os custos pré estabelecidos e prazos estipulados.

Orçamentista – Elaboração de orçamentos por meio de analise de desenhos técnicos, visitas técnicas, dados técnicos entre outras visando atender a necessidade do cliente.

√ 06/2012 – 02/2013 – Moesme Estruturas Metálicas

Cargo: Representante Comercial

Principais atividades: Captação de obra, Elaboração de orçamento por projeto, medidas em obra, sugestões ao cliente para melhor adequação da obra x custos, Contato com arquiteto e engenheiro, Gerenciamento de contratos, Acompanhamento de obras em processo, Follow up, Pós vendas.

√ 06/2009 – 01/2013 – Coca Cola (Spaipa)

Cargo: Encarregado de Linha de Produção

Principais atividades: Planejamento de mão de obra, matéria prima para o processo, Gestão de equipes de 45 pessoas, Analise e controle de perdas no processo, gestão nas áreas de qualidade e manutenção, liberação de ordens de produção, melhorias nas linhas de produção, agendamento e participação efetiva em treinamentos de capacitação profissional, redução de perdas, motivação. Trabalhos com PCD, diminuição de acidente de trabalho e degradação ao meio ambiente.

√ 01/2008 – 01/2009 – Robert Rammert

Cargo: Planejador e Encarregado de Produção.

Principais atividades: Processo e planejamento na caldeiraria, Usinagem, Pintura, Expedição, Serviços de terceiros, Gestão de equipes de 100 pessoas, Contratação de serviços terceirizados (mão de obra caldeiraria e solda, transporte, pintura, jateamento, etc.). Suporte na implantação no sistema de controle de matéria prima, Visita técnica em obras, Levantamento de custos de fechamento de serviço ou produto, Atendimento a clientes (principal Usina de açúcar e álcool), consistente em diminuição de acidente de trabalho.

√ 06/2007 – 01/2008 – Destilaria Água Bonita (Usina de açúcar e álcool)

Cargo: Supervisor de almoxarifado sênior

Principais atividades: Implantação do sistema de gestão e controle do estoque físico e via sistema, Gestão de equipes de 10 pessoas, Implantação dos estoques mínimos e máximos de todo estoque da Usina, Supervisão do cadastro de toda matéria prima, Implantação do 5S, Responsável pela solicitação de compra de matéria prima, pecas para manutenção, uso e consumo em geral.

✓ 2003 – 2007 – Entringer Maquinas

Cargo: Encarregado de Produção

Principal atividade: Gerenciamento da produção, Gestão de equipe de 80 pessoas, Responsável pela analise de demanda de produtos pela capacidade fabril, Elaboração de plano de racionalização de custos e desperdício de matéria prima, Orçamento de despesas de matéria prima e prestadores de serviços terceirizados, Desenvolvendo e implantando técnicas que visam melhorar e aperfeiçoar o processo de produção, Trabalho consistente em diminuição de acidente de trabalho.